臺灣苗栗地方法院刑事判決
                                      110年度原訴字第3號
公  訴  人  臺灣苗栗地方檢察署檢察官
被      告  謝𤦬琛



選任辯護人  張麗琴律師（法律扶助）
上列被告因違反毒品危害防制條例案件，經檢察官提起公訴（10
9 年度偵字第7529號）及移送併辦（110 年度偵字第1266號），
本院判決如下：
    主  文
謝𤦬琛犯如附表所示之罪，各處如附表所示之刑及沒收。應執行
有期徒刑陸年。
    犯罪事實
一、謝𤦬琛明知甲基安非他命屬於毒品危害防制條例第2 條第2
    項第2款所規定之第二級毒品，依法不得持有、販賣，竟基
    於販賣第二級毒品甲基安非他命以營利之犯意，以其所持用
    之OPPO廠牌行動電話搭配門號0000-000000 號作為與販賣對
    象聯繫之工具，分別於附表所示時間、地點，以附表所示方
    式，販賣第二級毒品甲基安非他命予附表所示之人。嗣經警
    對謝𤦬琛所持用之上開行動電話門號實施通訊監察，發現相
    關情資，遂於民國109 年12月13日12時許，持本院法官核發
    之搜索票，至謝𤦬琛位於苗栗縣○○鄉○○村○○○街0 ○00號居所
    ，執行搜索，當場扣得上開行動電話1 具（含門號00000000
    00號SIM 卡1 枚）及與本案無關之電子秤1台、甲基安非他
    命2包，始悉上情。
二、案經苗栗縣警察局報請臺灣苗栗地方檢察署檢察官偵查起訴
    及移送併辦。
     理  由
壹、證據能力
一、按被告以外之人於審判外之陳述，雖不符刑事訴訟法第159
    條之1 至之4 等之規定，而經當事人於審判程序同意作為證
    據，法院審酌該言詞陳述或書面陳述作成時之情況，認為適
    當者，亦得為證據；當事人、代理人或辯護人於法院調查證
    據時，知有刑事訴訟法第159 條第1 項不得為證據之情形，
    而未於言詞辯論終結前聲明異議者，視為有前項之同意，同
    法第159 條之5 定有明文。本案所引用被告以外之人之陳述
    ，查無符合刑事訴訟法第159 條之1 至之4 之情形，經檢察
    官、被告及其辯護人對於本判決以下所引用被告以外之人於
    審判外所為陳述之證據能力，於本院審理時均表示無意見，
    同意有證據能力，且於法院調查證據時，知有刑事訴訟法第
    159 條第1 項不得為證據之情形，亦未於言詞辯論終結前聲
    明異議，茲審酌該等言詞陳述之情況，並無不宜作為證據之
    情事，依刑事訴訟法第159 條之5 規定，自均有證據能力，
    應予敘明。
二、本院以下所引用之非供述證據，均與本件事實具有自然關聯
    性，且核屬書證、物證性質，又查無事證足認有違背法定程
    式或經偽造、變造所取得等證據排除之情事，復經本院依刑
    事訴訟法第164 條、第165 條踐行物證、書證之調查程序，
    亦認均有證據能力。
貳、實體部分
一、認定犯罪事實所憑之證據及理由
㈠、上開犯罪事實，業據被告於偵查中及本院準備程序、審理時
    坦承不諱（見本院卷第322-325頁、第345-347頁），且有附
    表「證據名稱及位置」欄所載之證據資料在卷可稽，並有OP
    PO廠牌行動電話（含門號0000000000號SIM卡1枚）1 具扣案
    可佐，足認被告之自白與事實相符，堪以採信。
㈡、衡以近年來毒品濫用，危害國民健康與社會安定日益嚴重，
    治安機關對於販賣或施用毒品之犯罪行為，無不嚴加查緝，
    各傳播媒體對於政府大力掃毒之決心亦再三報導，已使第二
    級毒品甲基安非他命不易取得且物稀價昂，販賣毒品且可任
    意分裝或增減其分量，各次買賣之價格，當亦各有差異，隨
    供需雙方之資力、關係之深淺、需求之數量、貨源之充裕與
    否、販賣者對於資金之需求如何及殷切與否，以及政府查緝
    之態度，進而為各種不同之風險評估，而為機動性之調整，
    因之販賣之利得，除經坦承犯行，或帳冊價量均記載明確外
    ，委難察得實情，是縱未確切查得販賣賺取之實際差價，但
    除別有事證，足認係按同一價格轉讓，確未牟利之情形外，
    尚難執此認非法販賣之事證有所不足，致知過坦承者難辭重
    典，飾詞否認者反得逞僥倖，而失情理之平。況販賣者從各
    種「價差」或「量差」或係「稀釋純度」謀取利潤方式，或
    有差異，然其所圖利益之非法販賣行為目的，則屬相同，並
    無二致；衡諸毒品取得不易，量微價高，依一般社會通念以
    觀，凡為販賣之不法勾當者，倘非以牟利為其主要誘因及目
    的，應無甘冒被查緝法辦重刑之危險，平白無端義務為該買
    賣之工作，是其販入之價格必較售出之價格低廉，而有從中
    賺取買賣差價牟利之意圖及事實，應屬符合論理法則且不違
    背社會通常經驗之合理判斷。被告與本案購毒者彼此間均無
    任何特殊情誼，苟被告於有償販賣第二級毒品甲基安非他命
    之交易過程中無利可圖，縱屬至愚，亦無甘冒被取締移送法
    辦，判處重刑之危險而平白從事第二級毒品甲基安非他命買
    賣之理。足證被告就附表所示之犯行，均有從中賺取價差或
    量差而牟利之意圖，主觀上均係基於意圖營利而為販賣第二
    級毒品之犯意無訛。
㈢、綜上所述，本件事證明確，被告上開犯行，均堪以認定，應
    予依法論科。
二、論罪科刑
㈠、核被告所為，均係犯毒品危害防制條例第4 條第2 項之販賣
    第二級毒品罪。被告各次販賣第二級毒品前，持有第二級毒
    品之低度行為，均為各該販賣之高度行為所吸收，均不另論
    罪。
㈡、被告所犯如附表所示各次犯行，犯意各別，行為互殊，應予
    分論併罰。
㈢、被告於108年間，因詐欺案件，經本院以108年度苗原簡字第3
    4號判決判處有期徒刑3月確定，於109年1月15日易科罰金執
    行完畢等情，有臺灣高等法院被告前案紀錄表在卷可參，其
    受有期徒刑執行完畢後，5 年以內故意再犯本案有期徒刑以
    上之各罪，均為累犯。參酌司法院釋字第775 號解釋意旨，
    本院審酌被告上開所犯案件與本案之罪名、罪質雖有不同，
    惟該案執行完畢未滿9個月起又再犯本案，而毒品案件向為
    檢警強力查緝之犯罪，影響社會治安甚大，然被告未能記取
    教訓，自108年11月間起至109年1月16日之前案執行前後相
    近之時間，多次再犯販賣毒品之案件，已經本院以109 年度
    原訴字第27號判決在案（下稱前案，並經臺灣高等法院台中
    分院以110年度原上訴字第7號判決上訴駁回確定），有上開
    前案紀錄表及該案裁判書可考（見本院卷第17頁、第145-16
    9頁、第301-316頁），可見被告未能因曾受執行而有所警惕
    ，甚且，前案之販毒案件經警於109年3月25日查獲後，於同
    年3月26日經本院裁定羈押，於109年5月6日交保出所，嗣經
    檢察官起訴，本院於109年11月24日審結，此觀上開前案紀
    錄表即明，由上可見，被告於前案停止羈押出所至本院審理
    期間，竟又分別再犯附表所示5次販毒案件，益徵其刑罰之
    反應力薄弱，認適用刑法第47條累犯加重之規定，並無罪刑
    不相當之情事，爰依刑法第47條第1 項規定，加重其刑，除
    法定本刑為死刑或無期徒刑部分依法不得加重外，其餘均應
    依刑法第47條第1 項規定，各加重其刑。
㈣、被告於偵訊、本院準備程序及審理時，就本案各犯行均自白
    犯罪，已如前述，爰均依毒品危害防制條例第17條第2 項規
    定，各減輕其刑，並依法先加後減。
㈤、關於本件是否有供出毒品來源乙節
 1、毒品危害防制條例第17條第1 項規定：「犯第 4條至第8 條
    、第10條或第11條之罪，供出毒品來源，因而查獲其他正犯
    或共犯者，減輕或免除其刑。」所謂「毒品來源」，係指本
    案犯行之毒品從何而來之情形，必以被告所稱其本案所販賣
    之毒品來源與嗣後查獲之其他正犯或共犯間具有關聯性，而
    屬於前後手、上下游之有相當之因果關係者而言。且為避免
    供出者為圖減輕或免除刑責，故意虛構其他正犯或共犯之犯
    罪事證，所供或因明顯不合情理，或因僅有單一指述、別無
    佐證，致該被供出之其他正犯或共犯嗣後獲不起訴處分確定
    者，即無前揭減免刑責寬典之適用。蓋若對供出者所為供述
    漫無限制，縱嗣經不起訴處分確定，仍認有上開寬典之適用
    ，非但無益於毒品斷絕、防止重大危害社會治安之立法目的
    ，更助長栽贓誣陷之風氣，耗費有限之司法資源，並使無辜
    者有遭受不白之冤之虞，當非立法之本意。故該規定所稱「
    供出毒品來源，因而查獲其他正犯或共犯者」，係指犯罪行
    為人供出毒品來源之對向性正犯，或與其具有共同正犯、共
    犯（教唆犯、幫助犯）關係之毒品由來之人的相關資料，使
    調查或偵查犯罪之公務員得據以對之發動調查或偵查程序，
    並因而確實查獲其人及其犯行，始足當之。亦即被告所供述
    其所販賣之本案毒品來源，必以嗣後經偵查機關依其供述而
    確實查獲其他正犯或共犯，且二者間具有因果關係及關聯性
    ，始符合該項減免刑責之規定，倘未因供出毒品來源而確實
    查獲其他正犯或共犯者，祇得執為犯罪行為人犯罪後態度之
    量刑審酌事項（最高法院 110年度台上字第4975號判決意旨
    參照)。
 2、查被告於警詢中供稱：查獲之毒品係109年12月11日向吳凌
    俊購得等語（見109年度偵字第7529號卷一【下稱第7529號
    偵卷一】第67頁），顯係在本件販賣毒品時間之後，且經本
    院向檢察官函詢結果，覆稱：被告並未供出毒品來源而查獲
    其他正犯或共犯等情，有臺灣苗栗地方檢察署110年3月24日
    苗檢鑫讓109偵7529字第1109006247號函在卷可稽（見本院
    卷第81頁）；至苗栗縣警察局固覆稱：被告本案有因被告指
    證而查獲吳凌俊販毒情事乙節，惟其販毒時間係指109年11
    月6日及12月11日，不僅在本案被告販毒時間之後，且為吳
    凌俊否認，並因查無其他證據，經檢察官以110年度偵字第3
    627號為不起訴處分，有警員職務報告、刑事案件移送書、
    本院公務電話紀錄表可憑（見本院卷第181-193頁、第297頁
    ），復經本院調取該案卷宗核閱屬實，故本案被告所供向「
    吳凌俊」購得毒品之時間，既均在本案犯行之後，顯難認該
    二者之間有直接關聯，況檢察官就此部分亦為不起訴處分，
    揆之前揭說明，自難遽認被告有供出毒品來源，因而查獲其
    他正犯或共犯之情形，是本件尚無從適用毒品危害防制條例
    第17條第1 項之規定減輕其刑。
㈥、按刑法第59條規定之酌量減輕其刑，必須犯罪另有特殊之原
    因與環境，在客觀上足以引起一般同情，認為即使予以宣告
    法定最低度刑，猶嫌過重者，始有其適用。此所謂法定最低
    度刑，固包括法定最低本刑；惟遇有其他法定減輕之事由者
    ，則應係指適用其他法定減輕事由減輕其刑後之最低度刑而
    言。倘被告別有法定減輕事由者，應先適用法定減輕事由減
    輕其刑後，猶認其犯罪之情狀顯可憫恕，即使科以該減輕後
    之最低度刑仍嫌過重者，始得適用刑法第59條規定酌量減輕
    其刑（最高法院100 年度台上字第744 號判決意旨參照）。
    本院考量第二級毒品對社會秩序及國民健康危害甚鉅，被告
    為智識健全之成年人，對政府嚴格查緝販賣毒品之行為，自
    無不知之理，竟仍為本案犯行，嚴重影響社會治安，且被告
    上開犯行，經依毒品危害防制條例第17條第2項規定減輕其
    刑（及累犯規定加重其刑），所得量處之最低刑度，與本案
    犯罪情節相較，難認有何情輕法重之情事，是難再依刑法第
    59條規定酌量減輕其刑，辯護人所主張被告個人身心狀況及
    家庭、經濟因素等，為刑法第57條之量刑因素，是其請求依
    刑法第59條規定酌減其刑等語，尚難准許，附此敘明。
㈦、臺灣苗栗地方檢察署檢察官就110 年度偵字第1266號移送併
    辦部分，因與本案起訴之犯罪事實相同，為實質上同一案件
    ，為起訴效力所及，本院應併予審究，附此敘明。
㈧、爰審酌被告無視於政府杜絕毒品犯罪之禁令，竟仍意圖營利
    ，從事販賣第二級毒品甲基安非他命之行為藉以牟利，使毒
    品散播，致使購買或取得毒品者沈迷於毒癮而無法自拔，直
    接戕害國民身心健康，間接危害社會治安，敗壞社會善良風
    氣；且被告前曾因販賣第二級毒品經本院判刑在案，已如前
    述，現又再度犯販賣毒品各罪，顯然漠視法治；考量被告販
    毒之時間、販售對象之人數、獲取之利益、犯後坦承犯行之
    態度；暨其患有重度憂鬱症、焦慮症、失眠症等，有大千醫
    療社團法人南勢醫院診斷證明書可證（見本院卷第91頁）；
    復自述高職肄業，無業，生活靠補助，單親，尚有幼子亟需
    扶養等一切情狀，分別量處如主文所示之刑，另參酌被告所
    犯各罪之時間相近、侵害之法益、犯罪之情節及罪責原則等
    ，定其應執行之刑，以資懲儆。
三、沒收
㈠、按犯第4 條至第9 條、第12條、第13條或第14條第1 項、第2
     項之罪者，其供犯罪所用之物，不問屬於犯罪行為人與否
    ，均沒收之，毒品危害防制條例第19條第1 項定有明文。查
    扣案之OPPO廠牌行動電話1 具（含門號0000-000000 號SIM
    卡1 枚），為被告所使用供本件聯繫販毒使用之物，業據其
    供明在卷（見本院卷第344 頁），且有卷附通訊監察譯文可
    佐，並經上開證人證述屬實，應依毒品危害防制條例第19條
    第1 項之規定，於所犯各罪宣告沒收。
㈡、按犯罪所得，屬於犯罪行為人者，沒收之。但有特別規定者
    ，依其規定。前二項之沒收，於全部或一部不能沒收或不宜
    執行沒收時，追徵其價額，刑法第38條之1 第1 項、第3 項
    亦定有明文。查被告所犯如附表所示販賣第二級毒品所得價
    金，均係被告販賣第二級毒品之犯罪所得，未據扣案，均應
    依刑法第38條之1 第1 項前段、第3 項規定於所犯各罪諭知
    沒收，於全部或一部不能沒收或不宜執行沒收時，追徵其價
    額。
㈢、另扣案之甲基安非他命2 包（含袋重各約0.42公克、0.4 公
    克）及電子秤1台，係被告供己施用毒品所用之物，業據其
    於警偵訊中供陳在卷（見第7529號偵卷一第69、325頁），
    顯與本案無涉，爰不另為沒收之諭知；至被告於本院審理時
    固稱上開二物係販毒所剩及使用之物等語，然被告於警察查
    獲當日已供認甚明，且坦承施用毒品犯行，業經本院以110
    年度苗原簡字第13號判決判刑並就上開二物予以宣告沒收，
    有該案裁判書查詢在卷可參（見本院卷第171-177頁），佐
    以被告所供購得上開毒品之時間為109年11月12日且於翌日
    施用（見第7529號偵卷一第67、69頁），核與附表所示最後
    一次販毒已相距達1個月以上，尚難遽認係屬本次販毒所剩
    ，足見被告於本院此節所述係因一時誤解而為之回答，本件
    仍應以被告在警偵訊中所述為可採，附此敘明。
據上論斷，應依刑事訴訟法第299 條第1 項前段，毒品危害防制
條例第4 條第2 項、第17條第2 項、第19條第1 項，刑法第11條
、第47條第1 項、第51條第5 款、第38條之1 第1 項前段、第3 
項，判決如主文。
本案經檢察官彭郁清提起公訴、移送併辦，檢察官彭郁清到庭執
行職務。
中　　華　　民　　國　　110 　年　　10　　月　　8 　　日
               刑事第二庭審判長 法　官　林卉聆
                                法  官  魏正杰
                                法  官  林信宇
以上正本證明與原本無異。　　　　　　　　　　　　　　　　如不服本判決應於收受判決後20日內向本院提出上訴書狀，並應敘述具體理由。其未敘述上訴理由者，應於上訴期間屆滿後20日內向本院補提理由書(均須按他造當事人之人數附繕本)「切勿逕送上級法院」。
                  　　　　　　　書記官　劉碧雯
中　　華　　民　　國　　110 　年　　10　　月　　8 　　日
附錄本判決論罪科刑之法條：
毒品危害防制條例第4條
製造、運輸、販賣第一級毒品者，處死刑或無期徒刑；處無期徒
刑者，得併科新臺幣3千萬元以下罰金。
製造、運輸、販賣第二級毒品者，處無期徒刑或10年以上有期徒
刑，得併科新臺幣1千5百萬元以下罰金。
製造、運輸、販賣第三級毒品者，處7年以上有期徒刑，得併科
新臺幣1千萬元以下罰金。
製造、運輸、販賣第四級毒品者，處5年以上12年以下有期徒刑
，得併科新臺幣5百萬元以下罰金。
製造、運輸、販賣專供製造或施用毒品之器具者，處1年以上7年
以下有期徒刑，得併科新臺幣1百50萬元以下罰金。
前五項之未遂犯罰之。
附表
編號 對象 時間/ 地點 方式 犯罪所得（新臺幣） 證據名稱及位置（以下偵卷均係109年度偵字第7529號） 主文及沒收欄 1 劉文正 109 年10月24日21時11分許（起訴書誤載為10分）/苗栗縣公館鄉夜市旁伯公廟旁停車場內 劉文正持用門號0000-000000 號行動電話與謝𤦬琛持用之門號0000-000000 號行動電話，於109 年10月24日20時42分44秒、20時49分54秒、20時51分25秒許，聯絡毒品交易事宜後，謝𤦬琛於左揭時地，以新臺幣（下同）1,000 元之價格，販賣並交付第二級毒品甲基安非他命1 包（含袋重約0.3 公克）予劉文正。 1,000 元 1.被告於偵訊之自白（偵卷一第392 頁）。 2.證人劉文正於警詢及偵查中之證述（偵卷   一第195-197 、376 頁，他卷第238 頁）。 3.本院109 年度聲監字第163 號、本院109   年度聲監續字第276 號通訊監察書及電話   附表（偵卷二第147-153 頁）。 4.通訊監察譯文（偵卷一第211 、237 頁）。 5.通聯調閱查詢單（偵卷一第207 頁）。 6.指認犯罪嫌疑人紀錄表（偵卷一第205-20   6頁）。 7.苗栗縣警察局搜索扣押筆錄、扣押物品目   錄表、扣押物品收據、扣押物品清單、扣   押物品照片（偵卷二第171-185 頁）。 謝𤦬琛販賣第二級毒品，累犯，處有期徒刑伍年貳月。扣案之OPPO廠牌行動電話壹具（含扣案之門號○○○○○○○○○○號SIM 卡壹張）沒收。未扣案之犯罪所得新臺幣壹仟元沒收，於全部或一部不能沒收或不宜執行沒收時，追徵其價額。 2 馬志勇 109 年9月28日15時39分許/謝𤦬琛住處（苗栗縣○○鄉○○○街0 ○00號） 謝𤦬琛持用門號0000-000000 號行動電話與馬志勇所持用黃阿嬌之門號0000-000000 號行動電話，於109 年9 月28日14時31分58秒、15時39分59秒許，聯絡毒品交易事宜後，謝𤦬琛於左揭時地，以2,000 元之價格，販賣並交付第二級毒品甲基安非他命1 包（含袋重約1 公克）予馬志勇。 2,000 元 1.被告於偵訊之自白（偵卷一第392-393 頁）。 2.證人馬志勇於警詢及偵查中之證述（偵卷   一第113 、117 、129-131 頁）。 3.本院109 年度聲監字第163 號、本院109   年度聲監續字第276 號通訊監察書及電話   附表（偵卷二第147-153頁）。 4.通訊監察譯文（偵卷一第141 頁）。 5.通聯調閱查詢單（偵卷一第181 頁）。 6.指認犯罪嫌疑人紀錄表（他卷第299-30   0 頁）。 7.苗栗縣警察局搜索扣押筆錄、扣押物品目   錄表、扣押物品收據、扣押物品清單、扣   押物品照片（偵卷二第171-185頁）。 謝𤦬琛販賣第二級毒品，累犯，處有期徒刑伍年參月。扣案之OPPO廠牌行動電話壹具（含扣案之門號○○○○○○○○○○號SIM 卡壹張）沒收。未扣案之犯罪所得新臺幣貳仟元沒收，於全部或一部不能沒收或不宜執行沒收時，追徵其價額。 3 黃阿嬌 109 年10月19日13時9分許/謝𤦬琛住處（苗栗縣○○鄉○○○街0 ○00號） 陳正江（無證據證明其於本次販毒行為屬知情）以謝𤦬琛持用之門號0000-000000 號行動電話與黃阿嬌持用之門號0000-000000 號行動電話，於109 年10月19日13時9 分32秒許，聯絡見面後，謝𤦬琛於左揭時地，以2,000 元之價格，販賣並交付第二級毒品甲基安非他命1 包予黃阿嬌。 2,000 元 1.被告於偵訊之自白（偵卷一第393 頁）。 2.證人馬志勇於偵查中之證述（偵卷二第13   9頁）。 3.證人黃阿嬌於偵查中之證述（偵卷二第13   9頁）。 4.本院109 年度聲監字第163 號、本院109   年度聲監續字第276 號通訊監察書及電話   附表（偵卷二第147-153頁）。 5.通訊監察譯文（偵卷一第165 頁）。 6.通聯調閱查詢單（偵卷一第181 頁）。 7.指認犯罪嫌疑人紀錄表（偵卷一第163-16   4頁）。 8.苗栗縣警察局搜索扣押筆錄、扣押物品目   錄表、扣押物品收據、扣押物品清單、扣   押物品照片（偵卷二第171-185頁）。 謝𤦬琛販賣第二級毒品，累犯，處有期徒刑伍年參月。扣案之OPPO廠牌行動電話壹具（含扣案之門號○○○○○○○○○○號SIM 卡壹張）沒收。未扣案之犯罪所得新臺幣貳仟元沒收，於全部或一部不能沒收或不宜執行沒收時，追徵其價額。 4 吳德光 109 年10月30日14時50分許/苗栗縣銅鑼鄉中興一街（起訴書誤載為中興路）全家便利商店前 吳德光持用門號0000-000000 號行動電話與謝𤦬琛持用之門號0000-000000 號行動電話，於109 年10月30日13時50分57秒許，聯絡毒品交易事宜後，謝𤦬琛於左揭時地，以1,000 元之價格，販賣並交付第二級毒品甲基安非他命1 包予吳德光。 1,000 元 1.被告於偵訊之自白（偵卷一第393 頁）。 2.證人吳德光於警詢及偵查中之證述（偵卷   一第249-251 頁，他卷406 頁）。 3.本院109 年度聲監字第163 號、本院109   年度聲監續字第276 號通訊監察書及電話   附表（偵卷二第147-153頁）。 4.通訊監察譯文（偵卷一第259 頁）。 5.通聯調閱查詢單（他卷第387頁）。 6.指認犯罪嫌疑人紀錄表（偵卷一第263-26   4頁）。 7.苗栗縣警察局搜索扣押筆錄、扣押物品目   錄表、扣押物品收據、扣押物品清單、扣   押物品照片（偵卷二第171-185頁）。 謝𤦬琛販賣第二級毒品，累犯，處有期徒刑伍年貳月。扣案之OPPO廠牌行動電話壹具（含扣案之門號○○○○○○○○○○號SIM 卡壹張）沒收。未扣案之犯罪所得新臺幣壹仟元沒收，於全部或一部不能沒收或不宜執行沒收時，追徵其價額。 5 吳德光 109 年11月4 日16時5分許（起訴書誤載為4分）/苗栗縣銅鑼鄉中興一街（起訴書誤載為中興路）全家便利商店前 吳德光持用門號0000-000000 號行動電話與謝𤦬琛持用之門號0000-000000號行動電話，於109年11月4 日15時59分51秒許，聯絡毒品交易事宜後，謝𤦬琛於左揭時地，以1,000 元之價格，販賣並交付第二級毒品甲基安非他命1 包予吳德光。 1,000 元 1.被告於偵訊之自白（偵卷一第394 頁）。 2.證人吳德光於警詢及偵查中之證述（偵卷   一第251-253 頁，他卷第406-407 頁）。 3.本院109 年度聲監字第163 號、本院109   年度聲監續字第276 號通訊監察書及電話   附表（偵卷二第147-153頁）。 4.通訊監察譯文（偵卷一第261 頁）。 5.通聯調閱查詢單（他卷第387頁）。 6.指認犯罪嫌疑人紀錄表（偵卷一第263-26   4頁）。 7.苗栗縣警察局搜索扣押筆錄、扣押物品目   錄表、扣押物品收據、扣押物品清單、扣   押物品照片（偵卷二第171-185頁）。 謝𤦬琛販賣第二級毒品，累犯，處有期徒刑伍年貳月。扣案之OPPO廠牌行動電話壹具（含扣案之門號○○○○○○○○○○號SIM 卡壹張）沒收。未扣案之犯罪所得新臺幣壹仟元沒收，於全部或一部不能沒收或不宜執行沒收時，追徵其價額。